# 请教对项目投资收益权的会计处理问题

提问人：lanxie1030 时间：2015-03-24 16:12:13
各位好，我在实务中遇到如下的问题，请教大家该如何处理：
某投资公司A对B科技公司的一个合同能源管理项目进行投资，该项目是B公司与C公司合作的一个合同能源管理项目，合同约定B公司对C公司的一幢大厦节能改造，工程完成后B公司可获取节能效益的80%，该节能效益持续 10 年。现在A公司作为投资公司，看好B公司的技术实力及合同能源管理前景，对B公司该项目进行投资，约定以 200 万元的价格获得B公司的某合同能源管理项目的未来 5 年收益权。本年A公司收到B公司支付的收益 50 万元。预计未来 5 年每年可收到约 50 万。
请教各位A公司对B公司项目的投资 200 万和A公司收到的B公司每年支付的节能效益该如何处理？谢谢

回答人：chenyiwei
A公司应将对项目的投资作为金融资产核算。具体归类为何种类型的金融资产，取决于其风险和报酬的承担情况（例如B或C对A有无保底和获取固定收益的承诺）以及A对该项投资的持有意图。例如，有保底和固定收益承诺的，可以作为应收款项类投资；其他情况建议作为可供出售金融资产。

提问人：lanxie1030 时间：2015-03-24 19:15:41
非常感谢您的回答，另外由于该协议签订的较为模糊，仅约定A公司以投资的 200 万元为限承担损失，并没有保底，也没有固定收益。如果作为可供出售金融资产，那每年收到的节能分享效益 50 万如何处理， 5 年后收益权到期这项可供出售金融资产如何处理？因为开始投入的 200 万 5 年后并不是一次性收回，而是逐期通过节能分享效益收回的。

回答人：chenyiwei
如果不确定性较大，也可采用收到款项先冲减成本，冲减为零后再收到的作为收益的做法。另外期末仍需进行减值测试。